---
title: "Phan tich mean 2 tay"
author: "Minh"
date: "2024-02-29"
output:
  html_document:
    keep_md: yes
  pdf_document: default
params:
  warning: no
---

```{r setup, include=FALSE}
knitr::opts_chunk$set(echo = FALSE)
```
```{r}
options(warn = -1)
```

## Load bộ số liệu và các packages

```{r}
library(tidyverse)
library(gtsummary)
library(rstatix)
library(readxl)
d <- read_excel("C:/Users/Admin/OneDrive/NC_Quangpho/Data_regardless_sleep_diff.xlsx")
View(d)

d$BMI25 = as.numeric((d$BMI_index - 25)  >= 0)

```

## So sánh khác biệt về trung bình của chỉ số 2 tay theo các biến

Tạo biến M_mean = (M_right + M_left)/2   (vì số lần đo tay trái = số lần đo tay phải nên có thể tính trung bình như vậy)

```{r}
variable_list <- c("M", "Kv100", "δ", "T", "A365", "A460", "Anadn", "POM", "Ae", "An", "Am", "Ar", "Ac", 
                   "F_Ae", "F_An", "F_Am", "F_Ar", "F_Ac")

for (var in variable_list) {
  left_var <- paste0(var, "_left")
  right_var <- paste0(var, "_right")
  new_var <- paste0(var, "_mean")
  d[[new_var]] <- (d[[left_var]] + d[[right_var]]) / 2
}

```


Tạo hàm tính 95%CI

```{r}
library(dplyr)

calculate_95CI <- function(data) {
  n <- length(data)
  mean_data <- mean(data, na.rm = TRUE)
  sd_data <- sd(data, na.rm = TRUE)
  sem <- sd_data / sqrt(n)
  
  t_value <- qt(0.975, df = n - 1)
  margin_error <- t_value * sem
  
  ci_lower <- mean_data - margin_error
  ci_upper <- mean_data + margin_error
  
  return(c(CI_lower = ci_lower, CI_upper = ci_upper))
}

```

Tạo hàm so sánh trung bình bằng Wilcox.test nếu subgroup có 2 level
```{r}
compare_means <- function(data, variable, subgroup) {
  # Split data into subgroups
  subgroup_levels <- unique(data[[subgroup]])
  results <- data.frame(Subgroup = subgroup_levels, n = NA, Mean = NA, CI_lower = NA, CI_upper = NA)

  # Loop through each subgroup to calculate mean, n, and 95% CI
  for (i in 1:length(subgroup_levels)) {
    subgroup_data <- data[data[[subgroup]] == subgroup_levels[i], variable, drop = FALSE]
    n <- nrow(subgroup_data)
    mean_value <- mean(subgroup_data[[variable]], na.rm = TRUE)
    ci <- calculate_95CI(subgroup_data[[variable]])
    
    results[i, "n"] <- n
    results[i, "Mean"] <- mean_value
    results[i, "CI_lower"] <- ci["CI_lower"]
    results[i, "CI_upper"] <- ci["CI_upper"]
  }
  
  # Check if there are more than two subgroups
  if (length(subgroup_levels) > 2) {
    results$P_Value <- NA
  } else if (length(subgroup_levels) == 2) {
    # If exactly two subgroups, perform Wilcoxon signed-rank test and add p-values to the results
    test_result <- wilcox.test(data[[variable]] ~ data[[subgroup]], data = data)
    results$P_Value <- rep(test_result$p.value, nrow(results))
  } else {
    # If only one subgroup, no comparison is needed
    results$P_Value <- NA
    message("Only one subgroup detected. No comparison needed.")
  }
  
  return(results)
}

```

Tạo hàm so sánh bắt cặp các trung bình bằng Wilcox.pairwise test nếu group có >2 level

```{r}
perform_pairwise_wilcox <- function(data, variable, group_list) {
  results_list <- list()
  
  for (group in group_list) {
    group_data <- data[[group]]
    unique_groups <- unique(group_data)
    
    if (length(unique_groups) > 2) {
      # Generate all unique pairs
      group_pairs <- combn(unique_groups, 2, simplify = FALSE)
      
      # Initialize an empty data frame to store results
      group_results <- data.frame(Group1 = character(), Group2 = character(), P_Value = numeric(), stringsAsFactors = FALSE)
      
      for (pair in group_pairs) {
        # Subset data for each group in the pair
        data1 <- data[group_data == pair[1], variable, drop = FALSE]
        data2 <- data[group_data == pair[2], variable, drop = FALSE]
        
        # Perform Wilcoxon test
        test_result <- wilcox.test(data1[[variable]], data2[[variable]])
        
        # Store the results
        group_results <- rbind(group_results, data.frame(Group1 = pair[1], Group2 = pair[2], P_Value = test_result$p.value, stringsAsFactors = FALSE))
      }
      
      # Add group information to the results and make it the first column
      group_results <- cbind(Group = group, group_results)
      
      results_list[[group]] <- group_results
    } else {
      message(paste("Group", group, "does not have more than 2 unique levels. Skipping."))
    }
  }
  
  # Combine all results into a single dataframe
  final_results <- do.call(rbind, results_list)
  # Adjust the row names to avoid duplication
  rownames(final_results) <- NULL
  
  return(final_results)
}

```


Tạo hàm vẽ Forest plot

```{r}
draw_forest_plot <- function(final_table) {
  # Create a unique identifier for each row combining Subgroup and Subgroup_Category
  final_table$Identifier <- with(final_table, paste(Subgroup, Subgroup_Category, sep = ": "))

  # Convert Identifier to factor for proper ordering in the plot
  final_table$Identifier <- factor(final_table$Identifier, levels = unique(final_table$Identifier))
  
  name_of_plot <- substr(names(final_table)[3], 3, nchar(names(final_table)[3]))
  # Create the Forest plot
  ggplot(final_table, aes(x = Mean, y = Identifier)) +
    geom_point(shape=15, size=3, color= "black") +
    geom_errorbarh(aes(xmin = CI_lower, xmax = CI_upper), height = 0.2) +
    labs(x = "Mean", y = "Subgroup Category", title = paste("Forest Plot for", name_of_plot)) + 
    theme_minimal() +
    theme(axis.text.y = element_text(size = 7))  # Adjust text size for clarity if needed
}

```


Hàm để tạo bảng 

```{r}
generate_final_table <- function(data, variable, subgroup_list) {
  final_results <- list()
  
  for (subgroup in subgroup_list) {
    subgroup_result <- compare_means(data, variable, subgroup)
    # Rename the 'n' column to 'n_variable'
    colnames(subgroup_result)[colnames(subgroup_result) == "n"] <- paste("n", variable, sep = "_")
    # Add a column to indicate the subgroup category
    subgroup_result$Subgroup_Category <- subgroup
    # Move Subgroup_Category to the first column
    subgroup_result <- subgroup_result[, c(ncol(subgroup_result), 1:(ncol(subgroup_result) - 1))]
    final_results[[subgroup]] <- subgroup_result
  }
  
  # Combine all results into a single dataframe
  final_table <- do.call(rbind, final_results)
  
  # Adjusting row names to avoid duplication
  rownames(final_table) <- NULL
  
  return(final_table)
}

```


Sub group list = "Gender", "Smoking", "Obesity", "BMI25", "Stress index", "Typer of skins", "Hypertension", "Age_stage"

```{r}
subgroup_list <- c("Gender", "Smoking", "Obesity", "BMI25", "Stress index", "Typer of skins", "Hypertension", "Age_stage")
```
```{r}
List_var <- c("M_tbinh", "Kv100_tbinh", "δ_tbinh", "T_tbinh", "A365_tbinh", "A460_tbinh", "Anadn_tbinh", "POM_tbinh", "Ae_tbinh", "An_tbinh", "Am_tbinh", "Ar_tbinh", "Ac_tbinh", "F_Ae_tbinh", "F_An_tbinh", "F_Am_tbinh", "F_Ar_tbinh", "F_Ac_tbinh")
```

## Tạo bảng và Forest plot với biến M_tbinh
```{r}
generate_final_table(d, "M_tbinh", subgroup_list) %>% knitr::kable()
```
Wilcox pairwise test cho các sub group có >2 level
```{r}
perform_pairwise_wilcox(d, "M_tbinh", subgroup_list) %>% knitr::kable()
```
Forest plot 
```{r}
Forest_M_tbinh <- generate_final_table(d, "M_tbinh", subgroup_list)
draw_forest_plot(Forest_M_tbinh)
```



Bảng phân tích theo từng characteristic




## Tạo bảng và Forest plot với biến Kv100_tbinh
```{r}
generate_final_table(d, "Kv100_tbinh", subgroup_list) %>% knitr::kable()
```
Wilcox pairwise test cho các sub group có >2 level
```{r}
perform_pairwise_wilcox(d, "Kv100_tbinh", subgroup_list) %>% knitr::kable()
```
Forest plot 
```{r}
Forest_Kv100_tbinh <- generate_final_table(d, "Kv100_tbinh", subgroup_list)
draw_forest_plot(Forest_Kv100_tbinh)
```


## Tạo bảng và Forest plot với biến δ_tbinh
```{r}
generate_final_table(d, "δ_tbinh", subgroup_list) %>% knitr::kable()
```
Wilcox pairwise test cho các sub group có >2 level
```{r}
perform_pairwise_wilcox(d, "δ_tbinh", subgroup_list) %>% knitr::kable()
```
Forest plot 
```{r}
Forest_δ_tbinh <- generate_final_table(d, "δ_tbinh", subgroup_list)
draw_forest_plot(Forest_δ_tbinh)
```

## Tạo bảng và Forest plot với biến T_tbinh
```{r}
generate_final_table(d, "T_tbinh", subgroup_list) %>% knitr::kable()
```
Wilcox pairwise test cho các sub group có >2 level
```{r}
perform_pairwise_wilcox(d, "T_tbinh", subgroup_list) %>% knitr::kable()
```
Forest plot 
```{r}
Forest_T_tbinh <- generate_final_table(d, "T_tbinh", subgroup_list)
draw_forest_plot(Forest_T_tbinh)
```

## Tạo bảng và Forest plot với biến A365_tbinh
```{r}
generate_final_table(d, "A365_tbinh", subgroup_list) %>% knitr::kable()
```
Wilcox pairwise test cho các sub group có >2 level
```{r}
perform_pairwise_wilcox(d, "A365_tbinh", subgroup_list) %>% knitr::kable()
```
Forest plot 
```{r}
Forest_A365_tbinh <- generate_final_table(d, "A365_tbinh", subgroup_list)
draw_forest_plot(Forest_A365_tbinh)
```

## Tạo bảng và Forest plot với biến A460_tbinh
```{r}
generate_final_table(d, "A460_tbinh", subgroup_list) %>% knitr::kable()
```
Wilcox pairwise test cho các sub group có >2 level
```{r}
perform_pairwise_wilcox(d, "A460_tbinh", subgroup_list) %>% knitr::kable()
```
Forest plot 
```{r}
Forest_A460_tbinh <- generate_final_table(d, "A460_tbinh", subgroup_list)
draw_forest_plot(Forest_A460_tbinh)
```

## Tạo bảng và Forest plot với biến Anadn_tbinh
```{r}
generate_final_table(d, "Anadn_tbinh", subgroup_list) %>% knitr::kable()
```
Wilcox pairwise test cho các sub group có >2 level
```{r}
perform_pairwise_wilcox(d, "Anadn_tbinh", subgroup_list) %>% knitr::kable()
```
Forest plot 
```{r}
Forest_Anadn_tbinh <- generate_final_table(d, "Anadn_tbinh", subgroup_list)
draw_forest_plot(Forest_Anadn_tbinh)
```

## Tạo bảng và Forest plot với biến POM_tbinh
```{r}
generate_final_table(d, "POM_tbinh", subgroup_list) %>% knitr::kable()
```
Wilcox pairwise test cho các sub group có >2 level
```{r}
perform_pairwise_wilcox(d, "POM_tbinh", subgroup_list) %>% knitr::kable()
```
Forest plot 
```{r}
Forest_POM_tbinh <- generate_final_table(d, "POM_tbinh", subgroup_list)
draw_forest_plot(Forest_POM_tbinh)
```

## Tạo bảng và Forest plot với biến Ae_tbinh
```{r}
generate_final_table(d, "Ae_tbinh", subgroup_list) %>% knitr::kable()
```
Wilcox pairwise test cho các sub group có >2 level
```{r}
perform_pairwise_wilcox(d, "Ae_tbinh", subgroup_list) %>% knitr::kable()
```
Forest plot 
```{r}
Forest_Ae_tbinh <- generate_final_table(d, "Ae_tbinh", subgroup_list)
draw_forest_plot(Forest_Ae_tbinh)
```

## Tạo bảng và Forest plot với biến An_tbinh
```{r}
generate_final_table(d, "An_tbinh", subgroup_list) %>% knitr::kable()
```
Wilcox pairwise test cho các sub group có >2 level
```{r}
perform_pairwise_wilcox(d, "An_tbinh", subgroup_list) %>% knitr::kable()
```
Forest plot 
```{r}
Forest_An_tbinh <- generate_final_table(d, "An_tbinh", subgroup_list)
draw_forest_plot(Forest_An_tbinh)
```

## Tạo bảng và Forest plot với biến Am_tbinh
```{r}
generate_final_table(d, "Am_tbinh", subgroup_list) %>% knitr::kable()
```
Wilcox pairwise test cho các sub group có >2 level
```{r}
perform_pairwise_wilcox(d, "Am_tbinh", subgroup_list) %>% knitr::kable()
```
Forest plot 
```{r}
Forest_Am_tbinh <- generate_final_table(d, "Am_tbinh", subgroup_list)
draw_forest_plot(Forest_Am_tbinh)
```

## Tạo bảng và Forest plot với biến Ar_tbinh
```{r}
generate_final_table(d, "Ar_tbinh", subgroup_list) %>% knitr::kable()
```
Wilcox pairwise test cho các sub group có >2 level
```{r}
perform_pairwise_wilcox(d, "Ar_tbinh", subgroup_list) %>% knitr::kable()
```
Forest plot 
```{r}
Forest_Ar_tbinh <- generate_final_table(d, "Ar_tbinh", subgroup_list)
draw_forest_plot(Forest_Ar_tbinh)
```

## Tạo bảng và Forest plot với biến Ac_tbinh
```{r}
generate_final_table(d, "Ac_tbinh", subgroup_list) %>% knitr::kable()
```
Wilcox pairwise test cho các sub group có >2 level
```{r}
perform_pairwise_wilcox(d, "Ac_tbinh", subgroup_list) %>% knitr::kable()
```
Forest plot 
```{r}
Forest_Ac_tbinh <- generate_final_table(d, "Ac_tbinh", subgroup_list)
draw_forest_plot(Forest_Ac_tbinh)
```

## Tạo bảng và Forest plot với biến F_Ae_tbinh
```{r}
generate_final_table(d, "F_Ae_tbinh", subgroup_list) %>% knitr::kable()
```
Wilcox pairwise test cho các sub group có >2 level
```{r}
perform_pairwise_wilcox(d, "F_Ae_tbinh", subgroup_list) %>% knitr::kable()
```
Forest plot 
```{r}
Forest_F_Ae_tbinh <- generate_final_table(d, "F_Ae_tbinh", subgroup_list)
draw_forest_plot(Forest_F_Ae_tbinh)
```

## Tạo bảng và Forest plot với biến F_An_tbinh
```{r}
generate_final_table(d, "F_An_tbinh", subgroup_list) %>% knitr::kable()
```
Wilcox pairwise test cho các sub group có >2 level
```{r}
perform_pairwise_wilcox(d, "F_An_tbinh", subgroup_list) %>% knitr::kable()
```
Forest plot 
```{r}
Forest_F_An_tbinh <- generate_final_table(d, "F_An_tbinh", subgroup_list)
draw_forest_plot(Forest_F_An_tbinh)
```

## Tạo bảng và Forest plot với biến F_Am_tbinh
```{r}
generate_final_table(d, "F_Am_tbinh", subgroup_list) %>% knitr::kable()
```
Wilcox pairwise test cho các sub group có >2 level
```{r}
perform_pairwise_wilcox(d, "F_Am_tbinh", subgroup_list) %>% knitr::kable()
```
Forest plot 
```{r}
Forest_F_Am_tbinh <- generate_final_table(d, "F_Am_tbinh", subgroup_list)
draw_forest_plot(Forest_F_Am_tbinh)
```

## Tạo bảng và Forest plot với biến F_Ar_tbinh
```{r}
generate_final_table(d, "F_Ar_tbinh", subgroup_list) %>% knitr::kable()
```
Wilcox pairwise test cho các sub group có >2 level
```{r}
perform_pairwise_wilcox(d, "F_Ar_tbinh", subgroup_list) %>% knitr::kable()
```
Forest plot 
```{r}
Forest_F_Ar_tbinh <- generate_final_table(d, "F_Ar_tbinh", subgroup_list)
draw_forest_plot(Forest_F_Ar_tbinh)
```

## Tạo bảng và Forest plot với biến F_Ac_tbinh
```{r}
generate_final_table(d, "F_Ac_tbinh", subgroup_list) %>% knitr::kable()
```
Wilcox pairwise test cho các sub group có >2 level
```{r}
perform_pairwise_wilcox(d, "F_Ac_tbinh", subgroup_list) %>% knitr::kable()
```
Forest plot 
```{r}
Forest_F_Ac_tbinh <- generate_final_table(d, "F_Ac_tbinh", subgroup_list)
draw_forest_plot(Forest_F_Ac_tbinh)
```


