---
title: "Phan tich Forest plot"
author: "Minh"
date: "2024-02-28"
output:
  pdf_document: default
  html_document:
    keep_md: yes
params:
  warning: no
---

```{r setup, include=FALSE}
knitr::opts_chunk$set(echo = FALSE)
```
```{r}
options(warn = -1)
```

## Load bộ số liệu và các packages

```{r}
library(tidyverse)
library(gtsummary)
library(rstatix)
library(readxl)
d <- read_excel("C:/Users/Admin/OneDrive/NC_Quangpho/Data_regardless_sleep_diff.xlsx")
View(d)

d$BMI25 = as.numeric((d$BMI_index - 25)  >= 0)

```

## So sánh khác biệt về trung bình của chỉ số M theo các biến

Lập hàm so sánh trung bình biến var1 và var2 theo characteristic

```{r}
calculate_95CI <- function(data) {
  n <- length(data) # Sample size
  mean_data <- mean(data, na.rm = TRUE) # Mean of the data
  sd_data <- sd(data, na.rm = TRUE) # Standard deviation of the data
  sem <- sd_data / sqrt(n) # Standard error of the mean
  
  # Critical t-value for 95% CI
  t_value <- qt(0.975, df = n-1)
  
  # Margin of error
  margin_error <- t_value * sem
  
  # 95% confidence interval
  ci_lower <- mean_data - margin_error
  ci_upper <- mean_data + margin_error
  
  return(c(CI_lower = ci_lower, CI_upper = ci_upper))
}

```


```{r}
compare_variables_by_characteristic_with_extended_stats <- function(data, characteristic, var1, var2) {
  if (!characteristic %in% names(data)) {
    stop("The specified characteristic does not exist in the dataset.")
  }
  
  if (!(var1 %in% names(data)) || !(var2 %in% names(data))) {
    stop("One or both variables for comparison do not exist in the dataset.")
  }
  
  unique_values <- unique(data[[characteristic]])
  results <- list()
  
  for (value in unique_values) {
    subset_data <- data[data[[characteristic]] == value,]
    
    # Calculate n, mean, and 95% CI for var1
    n_var1 <- sum(!is.na(subset_data[[var1]]))
    mean_var1 <- mean(subset_data[[var1]], na.rm = TRUE)
    ci_var1 <- calculate_95CI(subset_data[[var1]])
    
    # Calculate n, mean, and 95% CI for var2
    n_var2 <- sum(!is.na(subset_data[[var2]]))
    mean_var2 <- mean(subset_data[[var2]], na.rm = TRUE)
    ci_var2 <- calculate_95CI(subset_data[[var2]])
    
    # Perform Wilcoxon signed-rank test
    test_result <- wilcox.test(subset_data[[var1]], subset_data[[var2]], paired = TRUE, conf.int = TRUE)
    
    results[[as.character(value)]] <- list(
      Wilcoxon_test = test_result,
      N_var1 = n_var1,
      Mean_var1 = mean_var1,
      CI_var1 = ci_var1,
      N_var2 = n_var2,
      Mean_var2 = mean_var2,
      CI_var2 = ci_var2
    )
  }
  
  return(results)
}


```


### Lập bảng phân tích

```{r}
create_summary_table_for_vars <- function(data, vars, characteristics) {
  # Dynamically name columns
  var1_name_mean <- paste("Mean", vars[1], sep="_")
  var2_name_mean <- paste("Mean", vars[2], sep="_")
  var1_name_n <- paste("N", vars[1], sep="_")
  var2_name_n <- paste("N", vars[2], sep="_")
  var1_name_ci <- paste("CI_95%", vars[1], sep="_")
  var2_name_ci <- paste("CI_95%", vars[2], sep="_")
  
  # Initialize summary table
  summary_table <- data.frame(
    Characteristic = character(),
    Subgroup = character(),
    stringsAsFactors = FALSE
  )
  
  summary_table[[var1_name_n]] <- numeric()
  summary_table[[var2_name_n]] <- numeric()
  summary_table[[var1_name_mean]] <- numeric()
  summary_table[[var2_name_mean]] <- numeric()
  summary_table[[var1_name_ci]] <- character()
  summary_table[[var2_name_ci]] <- character()
  summary_table[["P_Value"]] <- numeric()
  
  for (characteristic in characteristics) {
    results <- compare_variables_by_characteristic_with_extended_stats(data, characteristic, vars[1], vars[2])
    
    for (subgroup in names(results)) {
      new_row <- data.frame(
        Characteristic = characteristic,
        Subgroup = subgroup,
        stringsAsFactors = FALSE
      )
      
      new_row[[var1_name_n]] <- results[[subgroup]]$N_var1
      new_row[[var2_name_n]] <- results[[subgroup]]$N_var2
      new_row[[var1_name_mean]] <- results[[subgroup]]$Mean_var1
      
      new_row[[var1_name_ci]] <- paste("(", round(results[[subgroup]]$CI_var1[1], 2), ",", round(results[[subgroup]]$CI_var1[2], 2), ")", sep="")
      new_row[[var2_name_mean]] <- results[[subgroup]]$Mean_var2
      new_row[[var2_name_ci]] <- paste("(", round(results[[subgroup]]$CI_var2[1], 2), ",", round(results[[subgroup]]$CI_var2[2], 2), ")", sep="")
      new_row[["P_Value"]] <- results[[subgroup]]$Wilcoxon_test$p.value
      
      summary_table <- rbind(summary_table, new_row)
    }
  }
  
  return(summary_table)
}

```

Bảng phân tích theo từng characteristic

```{r}
characteristics <- c("Gender", "Smoking", "Obesity", "BMI25", "Stress index", "Typer of skins", "Hypertension", "Age_stage", "All")
List_var <- c("M", "Kv100", "δ", "T", "A365", "A460", "Anadn", "POM", "Ae", "An", "Am", "Ar", "Ac", "F_Ae", "F_An", "F_Am", "F_Ar", "F_Ac" )
var_M <- c("M_right", "M_left")
var_Kv100 <- c("Kv100_right", "Kv100_left")
var_δ <- c("δ_right", "δ_left")
var_T <- c("T_right", "T_left")
var_A365 <- c("A365_right", "A365_left")
var_A460 <- c("A460_right", "A460_left")
var_Anadn <- c("Anadn_right", "Anadn_left")
var_POM <- c("POM_right", "POM_left")
var_Ae <- c("Ae_right", "Ae_left")
var_An <- c("An_right", "An_left")
var_Am <- c("Am_right", "Am_left")
var_Ar <- c("Ar_right", "Ar_left")
var_Ac <- c("Ac_right", "Ac_left")
var_F_Ae <- c("F_Ae_right", "F_Ae_left")
var_F_An <- c("F_An_right", "F_An_left")
var_F_Am <- c("F_Am_right", "F_Am_left")
var_F_Ar <- c("F_Ar_right", "F_Ar_left")
var_F_Ac <- c("F_Ac_right", "F_Ac_left")

```




Bảng M theo các subgroup:

```{r}
M_table <- create_summary_table_for_vars(d, var_M, characteristics)
knitr::kable(M_table)
```

Bảng Kv100 theo các subgroup:

```{r}
Kv100_table <- create_summary_table_for_vars(d, var_Kv100, characteristics)
knitr::kable(Kv100_table)
```

Bảng δ theo các subgroup:

```{r}
δ_table <- create_summary_table_for_vars(d, var_δ, characteristics)
knitr::kable(δ_table)
```

Bảng T theo các subgroup:

```{r}
T_table <- create_summary_table_for_vars(d, var_T, characteristics)
knitr::kable(T_table)
```
Bảng A365 theo các subgroup:

```{r}
A365_table <- create_summary_table_for_vars(d, var_A365, characteristics)
knitr::kable(A365_table)
```
Bảng A460 theo các subgroup:

```{r}
A460_table <- create_summary_table_for_vars(d, var_A460, characteristics)
knitr::kable(A460_table)
```
Bảng Anadn theo các subgroup:

```{r}
Anadn_table <- create_summary_table_for_vars(d, var_Anadn, characteristics)
knitr::kable(Anadn_table)
```
Bảng POM theo các subgroup:

```{r}
POM_table <- create_summary_table_for_vars(d, var_POM, characteristics)
knitr::kable(POM_table)
```
Bảng Ae theo các subgroup:

```{r}
Ae_table <- create_summary_table_for_vars(d, var_Ae, characteristics)
knitr::kable(Ae_table)
```
Bảng An theo các subgroup:

```{r}
An_table <- create_summary_table_for_vars(d, var_An, characteristics)
knitr::kable(An_table)
```
Bảng Am theo các subgroup:

```{r}
Am_table <- create_summary_table_for_vars(d, var_Am, characteristics)
knitr::kable(Am_table)
```
Bảng Ar theo các subgroup:

```{r}
Ar_table <- create_summary_table_for_vars(d, var_Ar, characteristics)
knitr::kable(Ar_table)
```
Bảng Ac theo các subgroup:

```{r}
Ac_table <- create_summary_table_for_vars(d, var_Ac, characteristics)
knitr::kable(Ac_table)
```
Bảng F_Ae theo các subgroup:

```{r}
F_Ae_table <- create_summary_table_for_vars(d, var_F_Ae, characteristics)
knitr::kable(F_Ae_table)
```
Bảng F_An theo các subgroup:

```{r}
F_An_table <- create_summary_table_for_vars(d, var_F_An, characteristics)
knitr::kable(F_An_table)
```

Bảng F_Am theo các subgroup:

```{r}
F_Am_table <- create_summary_table_for_vars(d, var_F_Am, characteristics)
knitr::kable(F_Am_table)
```
Bảng F_Ar theo các subgroup:

```{r}
F_Ar_table <- create_summary_table_for_vars(d, var_F_Ar, characteristics)
knitr::kable(F_Ar_table)
```
Bảng F_Ac theo các subgroup:

```{r}
F_Ac_table <- create_summary_table_for_vars(d, var_F_Ac, characteristics)
knitr::kable(F_Ac_table)
```



### Vẽ đồ thị Forest plot
